# 被动稀释丧失控制权过程中是否确认递延所得税资产或负债？

提问人：快乐的审计猪 时间：2018-05-16 10:27:00
被动稀释丧失控制权过程中，由于股权比例下降，在丧失控制权日确认的投资收益是否需要确认递延所得税资产或负债？在合并报表层面，是否需要按照合并报表口径的投资收益确认递延所得税资产或负债？

回答人：chenyiwei
分两种情况讨论： 1 、丧失控制权但保留共同控制或重大影响。此时因对剩余股权按公允价值重新计量导致的暂时性差异是与对合营企业或联营企业的长期股权投资相关的。根据所得税准则第十二条，因为此类暂时性差异（即会计上按公允价值重新计量后的剩余股权投资价值和税法上按原取得成本确定的计税基础之间的差异）要到后续处置剩余股权时才实现，所以如果再可预见的未来没有处置剩余股权的计划，则可以不确认递延所得税负债。 2 、丧失控制权后不再具有控制、共同控制或重大影响，剩余股权转为金融资产核算：此时同样存在上述暂时性差异，但不再适用所得税准则第十二条的豁免规定，所以应确认递延所得税负债，相应借记“所得税费用——递延所得税费用”。